# 收到政府以旧城改造建设基金为名义的款项，是否可以作为专项应付款核算

提问人：sunshinechao 时间：2015-07-07 10:42:05
背景：A房地产公司参与某市经济开发区旧城改造，拍的土地缴纳土地出让金后，市政府以园区征地拆迁、村民安置的名义将部分土地出让金返还给经济开发区政府。经济开发区政府以旧城改造资金的名义，将该部分返还款，支付给房地产公司。用于村民安置房的建设。安置房的土地所有权归政府有所。
问题：A房地产公司收到该部分款项后，作为专项应付款核算，认为承担建设的安置房最终产权与使用权归政府。同时经测算安置房建设成本远高于政府拨付的款项。A房地产公司收到的这部分政府拨款是否可以作为专项应付款核算，根据陈版主以前解答的帖子，是否可以根据《企业财务通则》第二十条的规定:”属于投资补助的，增加资本公积或者实收资本。国家拨款时对权属有规定的，按规定执行；没有规定的，由全体投资者共同享有“；”属于投资补助的财政资金，如公益性和公共基础设施投资项目补助等。这类资金是对投资者投入资本的补助，但是与前一类资金最大的区别是国家不一定以投资者身份投入，大部分时候是政府为了贯彻宏观经济政策或实现调控目标，给予企业的、具有导向性的资金。因此，《通则》规定企业收到这类资金增加资本公积或者实收资本，由全体投资者共同享有；如果国家拨款时，明确形成的资本由某个单位持有，或者做出其他权属规定的，则按规定执行“。 安置房建设成本高于政府拨款的差额作为开发项目的成本？@chenyiwei

回答人：chenyiwei
要考虑： 1 、建造安置房是该旧城改造项目的组成部分，还是另一项独立的业务？两者的合同是否捆绑签订，即建造安置房并承担其亏损是否为取得该旧城改造项目开发权的前提条件？这批安置房是否专用于安置该旧城改造项目的拆迁户？ 2 、该旧城改造项目的业务模式是什么，今后企业如何取得收入，收入的金额如何确定？收入是来源于政府还是今后的土地使用权人？